【裁判字號】    91,上訴,2078
【裁判日期】    920226
【裁判案由】    懲治盜匪條例等
【裁判全文】
臺灣高等法院臺中分院刑事判決                  九十一年度上訴字第二七八號
    上  訴  人  臺灣臺中地方法院檢察署檢察官
    被      告  甲○○  男  二.
                丁○○  男  二.
右上訴人因被告贓物案件，不服臺灣臺中地方法院九十年度訴字第二一四五號中華民
國九十一年十月七日第一審判決（起訴案號：臺灣臺中地方法院檢察署九十年度偵字
第一二六五七號），提起上訴，本院判決如左：
      主  文
原判決關於甲○○、丁○○部分均撤銷。
甲○○收受贓物，處拘役肆拾日，如易科罰金，以佰元折算壹日。
丁○○故買贓物，累犯，處拘役伍拾日，如易科罰金，以佰元折算壹日。
      事  實
一、甲○○明知少年陳○○所持有之ＰＡＮＡＳＯＮＩＣ廠牌，ＧＤ９０型行動電話
    一具係贓物（為少年陳○○、詹○○共同於八十九年十二月二十二日自丙○○強
    盜取得），竟於民國八十九年十二月二十五日，在臺中市某地，自陳○○收受該
    支行動電話，並持往臺中市○○路與光復路交岔口附近「金豐通訊行」，以新臺
    幣（下同）一千五百元代價售予陳金豐，得款後花用完盡，嗣經警循線查獲。
二、丁○○曾於八十五年間，因竊盜案件，經臺灣臺中地方法院判處有期徒刑一年二
    月，緩刑四年確定，嗣經撤銷緩刑，於八十七年八月三日縮短刑期執行完畢，猶
    不知悔改，明知賴建村所持有之翡翠別針二支及彩鑽別針一支係贓物（為賴建村
    與潘倍嘉共同於九十年三月五日下午五時許，在臺中市○○○街與有恆街交岔路
    口附近，以飛車搶奪皮包之方法，自乙○○搶奪而得），竟於九十年三月九日下
    午八時許，在臺中縣大里市○里路四十六號丁○○住處，向賴建村以一萬元代價
    購得該翡翠別針二支及彩鑽別針一支，嗣於九十年三月十七日，經警循線查獲。
三、案經臺中市警察局第三分局移送臺灣臺中地方法院檢察署檢察官及該署檢察官自
    動檢舉偵查起訴。
      理  由
一、訊據被告甲○○固不否認收受少年陳○○上該ＰＡＮＡＳＯＮＩＣ廠牌、ＧＤ９
    ０型手機並持以變賣情事，被告丁○○則坦承收受賴建村所持有之上該翡翠別針
    及彩鑽別針情事，惟二人均矢口否認有何不法犯行，被告甲○○辯稱不知該行動
    電話係贓物云云，被告丁○○辯稱不知別針係贓物，且係賴建村持別針抵償債務
    ，並非伊向賴建村購買云云，然查被告甲○○已於本院調查坦承伊與少年陳○○
    自國中起即每天都在一起，並知悉該手機係贓物等情，有訊問筆錄可參，而賴建
    村係男性，年甫逾二十歲，素行不佳，有年籍資料及刑案資料查詢表可證，如非
    搶奪，何以能取得上該女用首飾，被告丁○○又豈會不知該別針係贓物，至於賴
    建村係將前該別針以一萬元代價賣予被告丁○○等情，亦據賴建村於警訊供明，
    是被告所辯均顯係畏罪飾卸之詞，無足採信，又上該手機及別針分別係被害人丙
    ○○、乙○○所有，分別遭少年陳○○及賴建村強盜及搶奪等情，亦經被害人於
    警訊明，並有贓物領據在卷可證，本案事證明確，二被告犯行均堪認定。
二、核被告甲○○所為，係犯刑法第三百四十九條第一項之收受贓物罪，被告丁○○
    所為，係犯同條第二項之故買贓物罪，被告丁○○曾於八十五年間，因竊盜案件
    ，經臺灣臺中地方法院判處有期徒刑一年二月，緩刑四年確定，嗣經撤銷緩刑，
    於八十七年八月三日縮短刑期執行完畢，有檢察署刑案資料查註表及臺灣高等法
    院被告全國前案紀錄表在卷足稽，茲於五年內再犯有期徒刑以上之本罪，是為累
    犯，應依法加重其刑，原審不察，遽予二人無罪之諭知，自有未洽，檢察官上訴
    意旨，指摘原審判決不當，非無理由，應由本院予以撤銷改判，爰審酌二被告犯
    罪之動機、手段、犯後態度等一切情狀，分別量處如主文第二、三項所示之刑，
    並依修正後刑法第四十一條第一項前段規定諭知易科罰金之折算標準示懲。
據上論結，應依刑事訴訟法第三百六十九條第一項前段、第三百六十四條、第二百九
十九條第一項前段，刑法第二條第一項前段、第三百四十九條第一、二項、第四十七
條，修正後刑法第四十一條第一項前段，罰金罰鍰提高標準條例第一條前段，第二條
，判決如主文。
本案經檢察官戊○○到庭執行職務。
中      華      民      國      九十二  年      二      月      二十六  日
                                臺灣高等法院臺中分院刑事第五庭
                                      審判長法  官  袁  從  楨
                                法  官  胡  森  田
                                            法  官  姚  勳  昌
右正本證明與原本無異。
不得上訴。
                                            書記官  陳  如  慧
中      華      民      國      九十二  年      二      月      二十七  日
                                                                        Ａ


司法院資訊處製作；財團法人民間司法改革基金會備份。
